臺灣新竹地方法院交通事件裁定　　　　 99年度交聲字第605號
原處分機關　交通部公路總局新竹區監理所
異　議　人　陳煥傑
即受處分人
上列異議人即受處分人因違反道路交通管理處罰條例案件，對於
交通部公路總局新竹區監理所民國99年9 月3 日竹監營字第裁50
-G0H113264號、99年10月5 日竹監營字第裁50-G0H145392、50-G
0H145425、50-G0H152892、50-G0H152957、50-G0H158470號違反
道路交通管理事件裁決書所為處分聲明異議，本院裁定如下：
    主  文
異議均駁回。
    理  由
壹、交通部公路總局新竹區監理所99年9 月3 日竹監營字第裁50
    -G0H113264號裁決書部分：
一、按受處分人，不服道路交通管理處罰條例第8 條所定主管機
    關所為之處罰者，得於接到裁決書之翌日起20日內，向管轄
    地方法院聲明異議；法院認聲明異議不合法律上之程式或其
    異議權已經喪失者，應以裁定駁回之，道路交通管理處罰條
    例第87條第1 項、道路交通事件處理辦法第17條前段分別定
    有明文。此項期間乃法定期間，逾期提起異議者，其異議權
    即已喪失。次按處理違反道路交通管理事件，有關文書送達
    之程序，依行政程序法之規定；送達，於應受送達人之住居
    所、事務所或營業所為之；於應送達處所不獲會晤應受送達
    人時，得將文書付與有辨別事理能力之同居人、受雇人或應
    送達處所之接收郵件人員；送達，不能依前二條規定為之者
    ，得將文書寄存送達地之地方自治或警察機關，並作送達通
    知書兩份，一份黏貼於應受送達人住居所、事務所、營業所
    或其就業處所門首，另一份交由鄰居轉交或置於該送達處所
    信箱或其他適當位置，以為送達。前項情形，由郵政機關為
    送達者，得將文書寄存於送達地之郵政機關。寄存機關自收
    受寄存文書之日起，應保存三個月，違反道路交通管理事件
    統一裁罰標準及處理細則第5 條、行政程序法第72條第1 項
    前段、第73條第1 項、第74條亦分別定有明文。且按於99年
    1 月13日修正之行政訴訟法第73條第3 項規定：寄存送達，
    自寄存之日起，經10日發生效力。雖行政程序法並無相同或
    準用之規定，但本於行政程序與行政訴訟程序性質之相近，
    違反道路交通管理事件之相關文書送達，自應類推適用前揭
    行政訴訟法之規定，認自寄存之日起經10日即生送達之效力
    。
二、經查，本件原處分機關即交通部公路總局新竹區監理所於民
    國99年9 月3 日所作成之竹監營字第裁50-G0H113264號違反
    道路交通管理事件裁決書，係於99年9 月23日寄存送達於異
    議人戶籍地轄區○○○○○路郵局，且所載寄送地址為：「
    台北縣蘆洲市○○○路54號」係異議人所設戶籍地址，並依
    規定作送達通知書兩份，一份黏貼於應受送達人住所門首，
    另一份置於該送達處所信箱或其他適當位置，以為送達，此
    有個人基本資料查詢結果及送達證書各1 份在卷可稽。是異
    議人如對原處分機關前開裁決有所不服而欲提起異議，依照
    前揭說明，應以寄存之日起經過10日（即99年10月3 日）視
    為異議人收受送達之日期而發生送達之效力。從而，異議人
    如對原處分機關前述裁決不服，其合法提出異議期間應自99
    年10月4 日起算計20日聲明異議時間，並依法院訴訟當事人
    在途期間標準第2 條規定，加計4 日在途期間，應係於99年
    10月28日為聲明異議之末日。詎異議人遲至99年11月4 日始
    向原處分機關提出聲明異議狀，有卷附聲明異議狀原處分機
    關收文戳印可憑，已超過前揭法定之異議期限，揆之前開規
    定，異議人自不得聲明異議，其就本件交通違規事件提起聲
    明異議，顯然不合法律上之程式，且屬無從補正之事項，自
    應將異議人此部分之聲明異議駁回。
貳、交通部公路總局新竹區監理所99年10月5 日竹監營字第裁50
    -G0H145392、50-G0H145425、50-G0H152892、50-G0H152957
    、50-G0H158470號裁決書部分：
一、按汽車駕駛人停車時，在設有禁止停車標誌、標線之處所停
    車者，處6 百元以上1 千2 百元以下罰鍰，道路交通管理處
    罰條例第56條第1 項第4 款定有明文。次按道路交通管理處
    罰條例所稱之汽車，包括機器腳踏車，道路交通管理處罰條
    例第3 條第8 款亦定有明文。次按，「汽車駕駛人、汽車所
    有人、汽車買賣業或汽車修理業違反第56條第1 項或第57條
    規定，經舉發後，不遵守交通勤務警察或依法令執行交通稽
    查任務人員責令改正者，得連續舉發之」、「第7 條之2 之
    逕行舉發案件有下列情形之一者，得連續舉發:... 二 逕行
    舉發汽車有第56條第1 項或第57條規定之情形，而駕駛人、
    汽車所有人、汽車買賣業、汽車修理業不在場或未能車移置
    每逾2 小時。」，道路交通管理處罰條例第85條之1 亦定有
    明文。
二、原處分意旨略以：異議人即受處分人陳煥傑所有之車牌號碼
    REW-551 號輕型機車，分別於民國99年5 月27日、99年6 月
    2 日、99年6 月4 日、99年6 月9 日、99年6 月10日，停放
    於台中市○○○路○ 段89巷口人行道上，該處屬設有禁止停
    車標誌之處所，經臺中市警察局第六分局警員當場拍照採證
    後，分別填製中市警交字第G0H145392 號、第G0H145425 號
    、第G0H152892 號、第G0 H152957號、第G0H158470 號舉發
    違反道路交通管理事件通知單逕行舉發，嗣經原處分機關即
    交通部公路總局新竹區監理所認異議人確有前揭違規情事，
    乃依道路交通管理處罰條例第56條第1 項第4 款、違反道路
    交通管理事件統一裁罰基準表及處理細則第41條、第43條、
    第44條及第67條規定，分別裁處異議人罰鍰新臺幣（下同）
    900 元等語。
三、異議人經合法傳喚無正當理由未到庭，據其書狀載明異議意
    旨略以：異議人前因刑事案件自98年11月23日入監服刑並於
    99年9 月18日縮刑期滿執行完畢。異議人於入監前將其所有
    輕型機車停放在台中市○○○路○ 段統聯客運旁全家便利商
    店外前方機車停車格內，應有當時98年11月22日路口監視器
    畫面可資證明，並無違規停車行為。另縱警方已認定違規，
    何以未於第一次舉發之99年4 月29日即實施拖吊，乃於舉發
    6 次後始拖吊至保管場，使異議人累積多張罰單及保管費，
    為此爰依法聲明異議，請求撤銷原處分等語。
四、經查：
（一）異議人所有之REW-551 號輕型機車分別於99年5 月27日、
      99年6 月2 日、99年6 月4 日、99年6 月9 日、99年6 月
      10日，於台中市○○○路○段89巷口處，在設有禁止停車
      標誌之處所停車等事實，為臺中市警察局第六分局照相舉
      發，並分別以違反道路交通管理處罰條例第56條第1 項第
      4 款掣開中市警交字第G0H145392 號、第G0H145425 號、
      第G0H152892 號、第G0H152957 號、第G0H158470 號舉發
      單並經原處分機關裁罰等情，有臺中市警察局第六分局99
      年11月17日中分六警交字第0990039167號函、違規照片各
      1 份及新竹市○○○○○道路交通管理事件裁決書5 紙在
      卷可稽。是異議人違規停車於「設有禁止停車標誌」處所
      之事實，已臻明確。
（二）而臺中市警察局第六分局99年11月17日中分六警交字第09
      90039167號函附本件5 次違規舉發之照片中，均清楚呈現
      異議人所有之REW-551 號輕型機車上揭時間分別停放於該
      處人行道上，未停放於機車停車格中，而該處係設有「人
      行道禁停機車」標誌牌等情，亦經上揭臺中市警察局第六
      分局所函明。雖異議人辯稱其所有上揭車輛原停放於機車
      停車格中，係遭不明人士搬離該停車格云云，然經本院依
      職權調查，本件違規地點「台中市西屯區○○○路○ 段89
      巷口」並無設置監視錄影器，無從取得人行道之畫面，有
      本院公務電話紀錄表1 份在卷可證。復證人即舉發受處分
      人99年6 月10日機車違規停放事件之臺中市警察局第六分
      局西屯派出所員警楊弘叡到庭具結證稱：「（在臺中市西
      屯區○○○路○段89巷口，是否有設置監視器？）沒有。
      但在面向違規地點的左前方的人行陸橋上，有一組四支監
      視器，那組監視器畫面是照向馬路，而沒有照向人行道。
      」並當庭繪製違規地點、監視器架設地點之相對位置圖在
      卷可稽（見本院卷第39頁背面、第43頁）、「... 以本件
      而言，這個路段公告很久了，異議人說他有停在停車格內
      ，我個人認為不太可能，因為現場的停車格大概只有五至
      六個，而且隨時都是停滿的狀況，且在我當時舉發的當下
      ，異議人的車輛是停放在賣咖啡的前方，而停車格是在便
      利商店的前方，如果是被他人移置的話，不需要移動這麼
      遠的距離，而且依照舉發單上面在違規車輛、停車格中間
      ，還另有壹台違規機車停放。」（見本院卷第40頁背面至
      第41頁）。綜上，本件違規地點既無監視器畫面可供調閱
      ，又衡之一般常理，若異議人原將車輛停放在停車格內，
      縱他人為求取得合法停車位，亦無須將異議人之車輛移至
      本件違規停車位置。是異議人既經合法傳喚未到庭，又未
      舉出係何人所為，亦無提出其他證據以實其說，尚不足以
      為有利之認定，異議人空口否認，自無法採信。
（三）再者，本件異議人於99年4 月29日20時2 分許遭舉發單位
      第一次拍照採證舉發後，仍繼續違規停放該處，依前開規
      定自得於每逾2 小時連續舉發。而本件舉發單位第一次拍
      照舉發後，連續於99年5 月27日19時24分、99年6 月2 日
      10時12分、99年6 月4 日8 時40分、99年6 月9 日9 時40
      分、99年6 月10日10時16分等時間舉發異議人違規停車。
      上開各次舉發間隔均已逾2 小時以上，合於上開連續舉發
      之規定，於法自無不合。又警方取締違規停車固亦可採取
      強制拖吊，但強制拖吊方式，僅為警方取締違規停車手段
      之一，而非唯一且必要手段。況查，就客觀而言，強制拖
      吊顯較單純開單取締為嚴苛，是本件舉發員警採取連續開
      單舉發方式，並無違比例原則。換言之，本件縱未於舉發
      違規停車之第一時間實施拖吊，亦無礙其違規事實之認定
      。
五、綜上所述，本件異議人確有於上揭時地未依規定違規停車之
    事實，異議人所辯均不足採，則原處分機關依道路交通管理
    處罰條例第56條第1 項第4 款及違反道路交通管理事件統一
    裁罰基準表之規定，分別裁處異議人罰鍰900 元，核無違誤
    ，異議人此部分之異議為無理由，亦應予以駁回。
、應依道路交通事件處理辦法第17條前段、第18條，裁定如主
    文。
中    華    民    國   100    年    7     月    5     日
                  交通法庭    法  官  李毓華
以上正本證明與原本無異。
如不服本裁定，應於裁定送達後5日內向本院提出抗告狀。
中    華    民    國   100    年    7     月    5     日
                              書記官  陳美利